臺灣高等法院臺南分院刑事裁定　　　　　 96年度抗字第266號
抗 告 人
即受刑人　甲○○
上列抗告人因撤銷緩刑案件，不服臺灣雲林地方法院中華民國九
十六年七月卅一日第一審裁定（九十六年度撤緩字第二八號），
提起抗告，本院裁定如下：
    主  文
原裁定撤銷。
聲請駁回。
    理  由
一、抗告意旨略以：(一)抗告人雖於民國（下同）九十六年間犯賭
    博罪，而受簡易判決處刑徒刑四月及得易科罰金確定，然抗
    告人於該案偵審中均坦承，所犯情節非重，抗告人有年幼四
    女扶養，有年邁父母需抗告人照顧，則原裁定未考量上情，
    遽以撤銷緩刑尚有未洽。(二)抗告人前所受緩刑宣告，係因不
    闇法律，而誤觸犯貪污治罪條例，犯後已坦承犯行，並繳回
    犯罪所得，原判決考量各情酌減刑期，認抗告人無執行刑罰
    必要而予緩刑。抗告人九十六年間，所犯賭博罪，係因一時
    僥倖心理所致，行為後不久，即被查獲，並遭處徒刑四月，
    得易科罰金，以新台幣一千元折算一日，抗告人於判決確定
    後立即籌款繳納罰金，抗告人經此教訓，當足收矯正之效，
    顯無撤銷緩刑必要，否則，有違刑法第七十五條之一彈性撤
    銷緩刑立法目的。為此，提起抗告，求為妥適裁定云云。
二、原裁定意旨略以：
  (一)按中華民國刑法於九十四年一月七日修正，同年二月二日公
    布，並自九十五年七月一日施行，增訂第七十五條之一第一
    項第二款為：受緩刑宣告而有下列情形之一，足認原宣告之
    緩刑難收其預期效果，而有執行刑罰之必要者，得撤銷其宣
    告：「二、緩刑期內因故意犯他罪，而在緩刑期內受得易科
    罰金之有期徒刑、拘役或罰金之宣告確定者」。又刑法施行
    法第六條之一規定：「於中華民國九十四年一月七日刑法修
    正施行前，受緩刑之宣告，九十四年一月七日修正刑法施行
    後，仍在緩刑期內者，適用九十四年一月七日修正施行之刑
    法第七十五條、第七十五條之一及第七十六條規定」。查本
    件受刑人於九十五年七月一日刑法修正施行前，受緩刑宣告
    ，而於刑法修正施行後，仍在緩刑期，依上規定，應適用前
    揭修正後刑法規定。
  (二)聲請意旨略以：受刑人因犯貪污治罪條例案件，前經臺灣雲
    林地方法院，於九十三年四月八日，以九十三年簡字第四九
    號判處徒刑二年，褫奪公權二年，緩刑四年，於九十三年四
    月八日判決確定。茲該受刑人於緩刑期內，不知悛悔，自九
    十六年一月（聲請意旨誤為九十五年一月）間起，在雲林縣
    莿桐鄉四合村永基三十號之四公眾得進出場所，自任組頭經
    營六合彩簽賭站，而聚集不特定顧客，向其簽賭俗稱「港二
    星、港三星、港四星」六合彩及臺灣大樂透賭博，故意涉犯
    賭博罪，經臺灣雲林地方法院，於九十六年五月十四日，以
    九十六年六簡字第一三二號判處徒刑四月，如易科罰金，以
    新台幣一千元折算一日，於九十六年六月十一日判決確定。
    足認原宣告緩刑，難收預期效果，而有執行刑罰必要，依刑
    法第七十五條之一第一項第二款規定，得撤銷其緩刑宣告，
    爰依刑事訴訟法第四百七十六條規定聲請撤銷等語。
  (三)經核受刑人甲○○於九十三年四月八日受緩刑四年宣告確定
    後，於緩刑期內九十六年一月（原裁定誤為九十五年一月）
    間起犯賭博罪，於九十六年五月十四日，經判處徒刑四月，
    並於九十六年六月十一日判決確定，有上開判決及臺灣高等
    法院被告前案紀錄表在卷可稽，足見受刑人未因前開緩刑寬
    典，而有所警惕，上開宣告緩刑，已難收其預期效果，當有
    執行刑罰必要，爰依刑法施行法第六條之一、刑法第七十五
    條之一第一項第二款，撤銷其緩刑宣告
三、原審裁定以抗告人所為，合於刑法第七十五條之一第一項第
    二款所定得撤銷緩刑宣告原因，而撤銷抗告人緩刑宣告，固
    非無見。惟查：
  (一)按修正後刑法第七十五條之一第一項第二款規定，緩刑期內
    ，因故意犯他罪，而在緩刑期內受得易科罰金有期徒刑、拘
    役或罰金宣告確定，且足認原宣告之緩刑，難收預期效果，
    而有執行刑罰必要者，固得撤銷其緩刑宣告。然在緩刑期內
    ，故意犯他罪，而在緩刑期內，受得易科罰金有期徒刑宣告
    確定者，非一律應撤銷其緩刑宣告，而係應由法院審酌原宣
    告緩刑，對受刑人是否有難收預期效果，而有執行刑罰必要
    ，再決定是否撤銷緩刑宣告，核先敘明。
  (二)本件抗告人前因犯貪污治罪條例罪，經臺灣雲林地方法院以
    九十三年簡字第四九號判處徒刑二年，緩刑四年，於九十三
    年四月八日確定（緩刑期滿日九十七年四月八日），而抗告
    人於緩刑期內九十六年一月間，故意另犯賭博罪，經同法院
    以九十六年六簡字第一三二號判處得易科罰金徒刑四月，於
    九十六年六月十一日確定等情，有上開判決及臺灣高等法院
    被告前案紀錄表在卷可憑，則抗告人係於九十五年七月一日
    前，受緩刑宣告，而於九十五年七月一日後，仍在緩刑期內
    。依上說明，固有修正後刑法第七十五條之一規定適用。然
    抗告人前案所犯貪污治罪條例，業經台灣雲林地方法院審酌
    抗告人犯罪情節不重，所得非多，並已繳回犯罪所得等情，
    而以證人保護法減刑後，猶嫌過重，客觀上足以引起一般同
    情，依檢察官聲請，援引刑法第五十九條規定，酌量遞減其
    刑，為有期徒刑二年，並予宣告緩刑四年。嗣抗告人於緩刑
    期間，因一時僥倖心理，再犯賭博罪，衡其犯罪情節，尚屬
    輕微，抗告人並已繳納罰金執行完畢，且再犯時間，為九十
    六年一月間，距前案九十年十一月間，所犯貪污治罪條例罪
    ，長達六年，期間抗告人未再有其他犯行，且抗告人自前案
    緩刑宣告時起（九十三年四月八日），歷經二年餘，始誤罹
    刑典，再犯本件賭博罪，顯非緩刑宣告後短期內再犯他罪，
    則抗告人前後二案，犯罪情節及惡性，均非重大，所犯時間
    ，相隔近六年，且抗告人於前案緩刑期間，經過二年餘，均
    未再犯他罪，足見抗告人前案所受緩刑宣告，尚非不足收預
    期效果，準此本院認抗告人歷經前後二案刑罰教訓後，當足
    知警惕，應無再犯之虞，基於緩刑制度，係為促使惡性輕微
    被告或偶發犯、初犯改過自新而設，自不能以抗告人緩刑期
    間，另犯賭博罪並受刑宣告，即遽認其前案貪污治罪條例罪
    緩刑宣告，難收預期效果而有執行刑罰必要。聲請意旨徒以
    受刑人於緩刑期內，因故意更犯罪，而在緩刑期內受得易科
    罰金有期徒刑宣告確定，遽指上開緩刑宣告難收預期矯治之
    效，而有執行刑罰必要，實難認符合上開規定。原審未審認
    上開規定意旨，率認抗告人未因前開緩刑寬典，而有所省悟
    ，逕指前開緩刑宣告，已難收其預期效果，當有執行刑罰必
    要，而裁定撤銷上開緩刑宣告，自有不當。抗告意旨，執此
    指摘原裁定不當，為有理由，應由本院將原裁定撤銷，並裁
    定駁回檢察官聲請。
據上論斷，依刑事訴訟法第四百十三條，裁定如主文。
中　　華　　民　　國　　96　　年　　9　　月　 　17　　日
                  刑事第六庭    審判長法　官  蔡崇義
　　　　　　　　　　　　　　　　　　  法　官  杭起鶴
　　　　　　　　　　　　　　　　　　  法　官  董武全
以上正本證明與原本無異。
不得再抗告。
　　　　　　　　　　　　　　　　　　　書記官  許美惠
中　　華　　民　　國　　96　　年　　9　　月　 　17　　日
